【裁判字號】    90,簡上,280
【裁判日期】    901231
【裁判案由】    賭博
【裁判全文】
臺灣板橋地方法院刑事判決                          九十年度簡上字第二八號
    上  訴  人
    即  被  告  甲○○
右列上訴人因賭博案件，不服本院板橋簡易庭九十年度板簡字第一五０六號，中華民
國九十年九月二十日第一審判決（聲請簡易判決處刑書案號：台灣板橋地方法院檢察
署九十年度偵字第一二一六六號），提起上訴，本院管轄第二審之合議庭判決如左：
    主  文
上訴駁回。
    事實及理由
一、本案經本院審理結果，認第一審（含更正裁定）以上訴人即被告甲○○所為係連
    續犯刑法第二百六十六條第一項前段之普通賭博罪、第二百六十八條之意圖營利
    提供賭博場所及聚眾賭博罪，並依想像競合關係，從一重之刑法第二百六十八條
    後段之意圖營利聚眾賭博罪處斷，判處有期徒刑六月，如易科罰金，以三百元折
    算一日，扣案如證據欄所示之物品，均依刑法第三十八條第一項第二款之規定沒
    收，其認事用法均無違誤，量刑亦屬正當，應予維持，並引用第一審判決書（含
    更正裁定）記載之事實、證據及理由。
二、被告上訴意旨以：伊沒有經營六合彩做組頭，伊只是簽賭，警察說如果不承認，
    出去會沒命，警方說消息係自其以前簽賭之林秀珍來的，伊才承認，警察說在檢
    察官訊問時也要照原來之供述陳述，扣案簽單及筆記本上之記載，都是伊蒐集及
    向別人簽賭之資料，也有向別人借款及銀行貸款之資料等語。然查，右揭事實，
    迭據被告於警偵訊中坦承不諱（分見偵查卷第四、五、三十八頁），又參諸前開
    扣案之簽單、帳冊內記載有甚多不同之人名及簽賭紀錄，則如果被告僅係簽賭，
    其就當期所欲簽之賭號，向同一人簽賭即可達其目的，何須多費周章分向不同之
    組頭簽賭之理？被告前開伊僅係簽賭之辯解，核與常情有違，難予採信；再者，
    被告於本院亦供稱：警察和檢察官均沒有威脅我等語（見本院九十年十二月二十
    一日審判筆錄），已難認警方於訊問被告時有脅迫被告之情，另參以被告於偵訊
    中亦自承其自九十年一月份開始經營六合彩，且對於簽賭方式有二星、三星、四
    星，每簽一支金額新台幣八十元及中獎金額等均供述甚詳，被告也未向檢察官陳
    明係警方要求伊承認做組頭等情（見前揭偵訊筆錄），尚難認被告之自白非出於
    任意。是被告前開所辯，殊難採信。從而，上訴人執此指摘原判決不當，請求將
    原判決銷改判云云，為無理由，應駁回其上訴。
據上論結，應依刑事訴訟法第四百五十五條之一第一項、第三項、第三百六十八條，
判決如主文。
本案經檢察官簡美慧到庭執行職務。
中      華      民      國       九十       年    十二    月   三十一   日
                                      臺灣板橋地方法院刑事第四庭
          審判長法  官  許仕楓
                                                法  官  高明德
                                                法  官  劉大衛
右正本證明與原本無異。
不得上訴。
                                                書記官  蕭興南
中      華      民      國      九十一      年     一     月     四     日


司法院資訊處製作；財團法人民間司法改革基金會備份。
